【裁判字號】    99,上訴,374
【裁判日期】    990202
【裁判案由】    毒品危害防制條例
【裁判全文】
臺灣高等法院刑事判決                99年度上訴字第374號
上  訴  人
即  被  告  甲○○
上列上訴人因違反毒品危害防制條例案件，不服台灣台北地方法
院98年度訴字第1642號，中華民國98年12月28日第一審判決（起
訴案號：台灣台北地方法院檢察署98年度毒偵字第2652號），提
起上訴，本院判決如下：
    主  文
上訴駁回。
    理  由
一、按刑事訴訟法第350條、第361條、第362條、第367條規定，
    不服地方法院之第一審判決而上訴者，須提出上訴書狀，並
    應敘述具體理由，為上訴必備之程式；其所提出之書狀未敘
    述上訴理由，或僅曾以言詞陳述上訴理由者，均應於上訴期
    間屆滿後20日內補提理由書於第一審法院。第一審法院經形
    式審查，認逾期未補提上訴理由者，而其情形可補正者，應
    定期間先命補正；逾期未補正者，為上訴不合法律上之程式
    ，應以裁定駁回。倘已提出上訴理由，但所提非屬具體理由
    者，則由第二審法院以上訴不合法律上之程式，判決駁回。
    而所謂具體理由，必係依據卷內既有訴訟資料或提出新事證
    ，指摘或表明第一審判決有何採證認事、用法或量刑等足以
    影響判決本旨之不當或違法，而構成應予撤銷之具體事由，
    始克當之（例如：依憑證據法則具體指出所採證據何以不具
    證據能力；或依憑卷證資料，明確指出所為證據證明力之判
    斷如何違背經驗、論理法則）；倘僅泛言原判決認定事實錯
    誤、違背法令、量刑失之過重或輕縱，而未依上揭意旨指出
    具體事由，或形式上雖已指出具體事由，然該事由縱使屬實
    ，亦不足以認為原判決有何不當或違法者（例如：對不具有
    調查必要性之證據，法院未依聲請調查亦未說明理由，或援
    用證據不當，但除去該證據仍應為同一事實之認定），皆難
    謂係具體理由，俾與第二審上訴制度旨在請求第二審法院撤
    銷、變更第一審不當或違法之判決，以實現個案救濟之立法
    目的相契合，此有最高法院97年台上字第892號判決意旨可
    資參照。
二、茲被告上訴意旨略以：原審就施用第一級、第二級毒品分別
    判處有期徒刑1年、8月，應執行有期徙刑1年4月，量刑過重
    ，且被告已在執行中，無繼續施用毒品之傾向，請予悔過之
    機會，從輕判刑云云。惟量刑輕重係屬事實審法院得依職權
    自由裁量之事項，苟已斟酌刑法第57條各款所列情狀而未逾
    越法定刑度，不得遽指為違法（最高法院72年度臺上字第66
    96號判例意旨參照）。而被告所犯毒品危害防制條例第10條
    第1項、第2項之施用第一級毒品罪，其法定刑為6月以上5年
    以下有期徒刑之罪，施用第二級毒品罪，其法定刑為3年以
    下有期徒刑，且被告為累犯，應加重其刑，是原審審酌被告
    不思上進，沾染施用毒品之惡習，且前已因施用毒品案件，
    經觀察勒戒、強制戒治及法院判刑執行後，仍未能把握自新
    機會徹底戒除施用毒品之惡習，再於本案施用足以導致人體
    機能發生依賴性、成癮性及抗藥性等障礙之第一級毒品海洛
    因及第二級毒品甲基安非他命，戕害自身健康，漠視法令禁
    制，惟尚能坦承犯行，暨其犯罪手段、施用毒品之次數等一
    切情狀，各量處有期徒刑1年、8月，應執行有期徒刑1年4月
    ，已屬低度量刑，核無量刑刑度有何違法或不當情事。從而
    ，被告之上訴，顯未依據卷內既有訴訟資料或提出新事證，
    指摘或表明第一審判決有何採證認事、用法或量刑等足以影
    響判決本旨之不當或違法，而構成應予撤銷之具體事由，難
    認上訴合法，應予駁回。爰不經言詞辯論，依刑事訴訟法第
    367條前段、第372條規定，判決如主文。
中    華    民    國    99    年    2     月    2     日
                  刑事第七庭審判長法  官  宋明蒼
                                  法  官  游紅桃
                                  法  官  趙功恒
以上正本證明與原本無異。
施用第一級毒品部分，如不服本判決，應於收受送達後10日內向
本院提出上訴書狀，其未敘述上訴之理由者並得於提起上訴後10
日內向本院補提理由書（均須按他造當事人之人數附繕本）「切
勿逕送上級法院」。
施用第二級毒品部分，不得上訴。
                                  書記官  潘文賢
中    華    民    國    99    年    2     月    2     日


司法院資訊處製作；財團法人民間司法改革基金會備份。
